【裁判字號】    99,上訴,1854
【裁判日期】    990929
【裁判案由】    違反毒品危害防制條例
【裁判全文】
臺灣高等法院臺中分院刑事判決        99年度上訴字第1854號
上  訴  人
即  被  告  甲○○
上列上訴人因違反毒品危害防制條例案件，不服臺灣彰化地方法
院九十九年度訴字第八八○號中華民國九十九年八月十八日第一
審判決（起訴案號：臺灣彰化地方法院檢察署九十九年度毒偵字
第一一七一號），提起上訴，本院判決如下：
    主  文
上訴駁回。
    理  由
一、按不服地方法院之第一審判決而上訴者，須提出上訴書狀，
    並應敘述具體理由，此為上訴必備之程式；其所提出之書狀
    未敘述上訴理由，或僅曾以言詞陳述上訴理由者，均應於上
    訴期間屆滿後二十日內補提理由書於第一審法院；第一審法
    院經形式審查，認逾期未補提上訴理由者，應定期間命補正
    ，逾期未補正者，為上訴不合法律上之程式，應以裁定駁回
    ；倘已提出上訴理由，但所提非屬具體理由者，則由第二審
    法院以上訴不合法律上之程式，判決駁回；以上於刑事訴訟
    法第三百五十條、第三百六十一條、第三百六十二條、第三
    百六十七條定有明文。而所謂「具體理由」，必係依據卷內
    既有訴訟資料或提出新事證，指摘或表明第一審判決有何採
    證認事、用法或量刑等足以影響判決本旨之不當或違法，而
    構成應予撤銷之理由，始克當之；倘僅泛言原判決認定事實
    錯誤、違背法令、量刑失之過重或輕縱，而未依上揭意旨指
    出具體事由，或形式上雖已指出具體事由，然該事由縱使屬
    實，亦不足以認為原判決有何不當或違法者，皆難謂係具體
    理由（最高法院九十七年台上字第八九二號刑事判決意旨參
    照）。
二、經查本案上訴人即被告甲○○（以下簡稱為被告）不服原審
    判決提起上訴，經核其上訴理由狀所載理由，係以：施用毒
    品為病人，政府亦有以美沙冬戒除毒癮之政策，伊從有施用
    毒品之始，從未被以病人看待，檢察官從未開庭詢問伊有無
    服用美沙冬戒除毒癮之意願，伊一次又一次之被判刑，實無
    濟於事，亦無法戒除毒癮，現伊已自費至秀傳醫院讓醫生評
    估並服用美沙冬進行治療，至今已滿半年，表現良好，尚有
    半年之療程，伊現在亦有好工作，盼能撤銷原判決，改讓伊
    以服用美沙冬治療代替刑罰等情詞，上訴指摘原判決對其論
    罪科刑不當。惟本案被告於民國（下同）八十九年間即曾因
    為施用毒品案件，經臺灣彰化地方法院裁定移送觀察勒戒，
    因有繼續毒品施用傾向，再裁定移送強制戒治，執行完畢釋
    放後，被告於九十一年間再因施用毒品案件，經臺灣彰化地
    方法院檢察署檢察官聲請強制戒治並提起公訴，強制戒治部
    分於九十二年十二月四日執行完畢釋放，起訴部分由臺灣彰
    化地方法院以該院九十一年度易字第三七九號、九十一年度
    訴字第一一八三號分別判處有期徒刑七月、一年（經減刑為
    三月又十五日、六月）確定，此情有本院之被告全國前案紀
    錄表在卷可查。被告再為本案施用第一、二級毒品之犯行，
    檢察官只能依法起訴，法院只能依法判決，被告請求以服用
    美沙冬治療代替刑罰，於法並無依據。又被告有上開施用毒
    品紀錄，於本案亦有累犯應加重其刑之法定事由。原審判決
    審酌被告之品行、本案施用第一、二級毒品之犯罪情節，及
    其在審理時雖坦承犯行，但之前已有多次施用毒品之前科而
    迄未能戒除毒品，等一切犯罪情狀，就被告所犯之施用第一
    、二級毒品罪各量處有期徒刑九月及五月，且定其應執行刑
    為有期徒刑一年，經核亦無量刑過重之不當。本案被告之上
    訴意旨並未依據卷內既有訴訟資料或提出新事證，指摘或表
    明第一審判決有何採證認事、用法或量刑等足以影響判決本
    旨之不當或違法，仍以上開情詞指摘原判決對其論罪科刑不
    當而提起上訴，依其所提出之上訴理由尚不足以認為原判決
    有何不當或違法，顯非屬具體理由，核之上揭說明，應認其
    上訴違背法律上之程式，應予以駁回，並不經言詞辯論為之
    。
三、爰依刑事訴訟法第三百六十七條前段、第三百七十二條判決
    如主文。
中    華    民    國    99    年    9     月    29    日
            刑事第三庭    審判長法  官  王  增  瑜
                                法  官  曾  佩  琦
                                法  官  廖  柏  基
以上正本證明與原本無異。
施用第一級毒品部分，得上訴。
施用第二級毒品部分，不得上訴。
如不服本判決應於收受送達後十日內向本院提出上訴書狀，其未
敘述上訴之理由者，並得於提起上訴後十日內向本院補提理由書
（均須按他造當事人之人數附繕本）「切勿逕送上級法院」。
                                書記官  曾  煜  智
中    華    民    國    99    年    9     月    29    日

司法院資訊處製作；財團法人民間司法改革基金會備份。
